【裁判字號】    98,易,427
【裁判日期】    980325
【裁判案由】    毒品危害防制條例
【裁判全文】
臺灣板橋地方法院刑事判決               98年度易字第427號
公  訴  人  臺灣板橋地方法院檢察署檢察官
被      告  甲○○
上列被告因違反毒品危害防制條例案件，經檢察官提起公訴（98
年度毒偵字第53號），因被告於準備程序進行中就被訴事實為有
罪之陳述，經告知簡式審判程序之旨，本院裁定由受命法官獨任
進行簡式審判程序，並判決如下：
    主  文
甲○○施用第二級毒品，累犯，處有期徒刑柒月。扣案之第二級
毒品甲基安非他命伍包（驗餘淨重壹點陸柒公克）沒收銷燬之；
安非他命吸食器壹組，沒收。
    事  實
一、甲○○前因違反麻醉藥品管理條例案件，經臺灣高等法院、
    本院分別判處有期徒刑7 月、5 年4 月確定，嗣合併定應執
    行有期徒刑5 年9 月確定，經執行後假釋付保護管束，另於
    保護管束期間再犯施用毒品案件，經法院撤銷假釋執行殘餘
    刑期2 年10月2 日，於民國（下同）93年5 月23日執行完畢
    ；又因施用毒品案件，經裁定送觀察、勒戒後，認有繼續施
    用毒品之傾向，再令入戒治處所施以強制戒治，於97年6 月
    16日強制戒治釋放出所，並經臺灣板橋地方法院檢察署以97
    年度戒毒偵字第349 號為不起訴處分確定。猶不知悔改，於
    強制戒治執行完畢後5 年內，基於施用第二級毒品甲基安非
    他命之犯意，於97年12月11日下午4 、5 時許，在臺北縣中
    和市○○路○段526 巷12之1 號住處，以玻璃球燒烤方式，
    施用第二級毒品甲基安非他命1 次。嗣經警持本院所核發之
    搜索票，於翌（12）日晚間8 時許，在上址（公訴人誤載為
    臺北縣中和市○○路○段526 巷24弄7 號4 樓）搜索，並扣
    得第二級毒品安非他命5 包（總毛重2.54公克、總淨重1.69
    公克、驗後餘重1.67公克）及安非他命吸食器1 組。
二、案經臺北市政府警察局萬華分局報請臺灣板橋地方法院檢察
    署檢察官偵查起訴。
    理  由
一、訊據被告甲○○坦承前開犯罪事實，而被告於97年12月12日
    為警所採尿液送臺灣尖端先進生技醫藥股份有限公司（公訴
    人誤載為臺灣尖端先進生技醫藥科技股份有限公司）檢驗結
    果，發現確有安非他命類之陽性反應，此有臺北市政府警察
    局偵辦毒品案件尿液檢體委驗單、臺灣尖端先進生技醫藥股
    份有限公司97年12月19日出具之濫用藥物檢驗報告等資料附
    卷可稽。次查，該檢驗中心係先以酵素免疫分析法（ＥＩＡ
    ）篩驗，其尿液中安非他命濃度超出檢測範圍，再以氣相層
    析質普儀分析法（ＧＣ／ＭＳ）確認；其檢驗方法係以「氣
    相層析儀」先將物質氣化後，再經分析管分離，由於各種物
    質之沸點及對管柱之吸附力不同，在經過檢測器（Detector
    ）測定後，表現出不同之滯留時間（Retension time），以
    滯留時間來判斷係何種物質；再利用「質普儀」為檢測器，
    將物質撞擊成碎片，記錄其質譜圖。因每個化合物之鍵結能
    力不同，故不同之物質會有其特定之質譜圖，因此在物質之
    判斷上有如指紋之鑑定，在理論上，扣除人為因素，其精確
    度已接近百分之百。此外，並有被告所有供施用之毒品甲基
    安非他命5 包及其所有供施用毒品所用之吸食器1 組扣案可
    資佐證，足證被告前開自白應與事實相符，應予信實。第查
    ，被告因施用毒品案件，經裁定送觀察、勒戒後，認有繼續
    施用毒品之傾向，再令入戒治處所施以強制戒治，於97 年6
    月16日強制戒治釋放出所，並經臺灣板橋地方法院檢察署以
    97年度戒毒偵字第349 號為不起訴處分確定等情，有臺灣高
    等法院被告全國前案紀錄表1 件在卷可稽，其於強制戒治釋
    放後，5 年內再犯施用第2 級毒品之罪，與毒品危害防制條
    例第23條第2 項之規定相符，殆無疑問。從而，本案事證已
    臻明確，被告犯行洵堪認定，自應依法論科。
二、按甲基安非他命屬第二級毒品，毒品危害防制條例第2 條第
    2 項第2 款定有明文。核被告甲○○所為，分別係犯毒品危
    害防制條例第10條第2 項之施用第二級毒品罪；其持有甲基
    安非他命之低度行為，為施用之高度行為所吸收，不另論罪
    ；查被告有如事實欄所示論罪科刑執行完畢情形，有臺灣高
    等法院被告前案紀錄表1 份可憑，是其於受有期徒刑執行完
    畢後5 年內故意再犯有期徒刑以上之罪，為累犯，應依刑法
    第47條第1 項之規定，應加重其刑。爰審酌被告有多次施用
    毒品之紀錄，猶因施用甲基安非他命再犯上開之罪，顯未衷
    心悛悔，漠視法令之禁制，恣意濫用藥品，甚為可訾，兼衡
    其施用甲基安非他命所生危害實以自戕健康為主，於他人尚
    無明顯重大危害及其犯後終能供認無隱，態度良好等一切情
    狀，量處如主文所示之刑。
三、扣案第二級毒品甲基安非他命5 包（總毛重2.54公克，總淨
    重1.69公克，隨機選取2 包，各取樣0.01公克化驗，餘1.67
    公克），係第二級毒品，有臺北市政府警察局中華民國97年
    12月26日北市鑑毒字第301 號鑑驗通知書1 紙附卷可參，因
    該等分裝袋內之甲基安非他命與包裹前開毒品之分裝袋5 只
    ，二者在物理上俱難以析離，應依毒品危害防制條例第18條
    第1 項前段規定宣告沒收銷燬之。另扣案之安非他命吸食器
    1 組，為被告所有，供本件施用甲基安非他命犯罪所用之物
    ，爰依刑法第38條第1 項第2 款規定沒收。
據上論斷，應依刑事訴訟法第273 條之1 第1 項、第299 條第1
項前段，毒品危害防制條例第10條第2 項、第18條第1 項前段，
刑法第11條前段、第47條第1 項、第38條第1 項第2 款，判決如
主文。
本案經檢察官陳姿雯到庭執行職務。
中    華    民    國    98    年    3     月    25    日
                  刑事第二庭    法  官  吳幸娥
以上正本證明與原本無異
如不服本判決，應於判決送達後10日內敘明上訴理由，向本院提
出上訴狀 (應附繕本) ，上訴於臺灣高等法院。其未敘述上訴理
由者，應於上訴期間屆滿後20日內向本院補提理由書，「切勿逕
送上級法院」。
                                書記官  蕭佩宜
中    華    民    國    98    年    3     月    25    日
附錄本案論罪科刑法條全文：
毒品危害防制條例第10條
施用第一級毒品者，處 6 月以上 5 年以下有期徒刑。
施用第二級毒品者，處 3 年以下有期徒刑。


司法院資訊處製作；財團法人民間司法改革基金會備份。
